臺灣雲林地方法院刑事判決　　　　　　 100年度訴字第1030號
公　訴　人　臺灣雲林地方法院檢察署檢察官
被　　　告　吳松杭
上列被告因違反毒品危害防制條例案件，經檢察官提起公訴（10
0 年度毒偵字第1605號），被告於準備程序進行中，就被訴事實
為有罪之陳述，本院依簡式審判程序審理，判決如下：
    主  文
吳松杭施用第一級毒品，累犯，處有期徒刑拾壹月。
    事  實
一、吳松杭前於民國97年間因施用毒品案件，經送觀察、勒戒後
    ，因認有繼續施用毒品之傾向，再送強制戒治，於98年10月
    14日因無繼續強制戒治之必要而釋放，並由臺灣臺中地方法
    院檢察署檢察官以98年度戒毒偵字第242 號不起訴處分確定
    。另吳松杭曾於83、84年間因違反麻醉藥品管理條例、肅清
    煙毒條例案件，經臺灣高等法院、臺灣板橋地方法院分別以
    82年度上易字第6991號、82年度訴字第2945號、84年度上訴
    字第541 號判決判處有期徒刑6 月、3 年2 月、5 年2 月確
    定，再經臺灣高等法院以84年度聲字第1522號裁定定應執行
    刑為有期徒刑8 年2 月確定，於88年11月29日假釋並付保護
    管束，經撤銷假釋執行殘刑6 年2 月又15日，於96年4 月19
    日縮短刑期期滿執行完畢，又因詐欺案件，經法院判處有期
    徒刑4 月確定，甫於100 年5 月12日執行完畢。詎仍不知悔
    改，於前開強制戒治執行完畢釋放後5 年內，基於施用第一
    級毒品海洛因、第二級毒品甲基安非他命之犯意，於100 年
    10月5 日下午1 時21分許為警採尿回溯72小時內之某時，在
    雲林縣四湖鄉○○村○○路38巷5 號住處內，以將海洛因及
    甲基安非他命混合後，置於玻璃球內用火燒烤後吸食其煙霧
    之方式，同時施用第一級毒品海洛因及第二級毒品甲基安非
    他命1 次。嗣於100 年10月5 日上午10時30分許，為警在雲
    林縣臺西鄉○○村○○路342 號查獲，經採集其尿液送驗結
    果，呈現嗎啡、甲基安非他命及安非他命陽性反應，始悉上
    情。
二、案經雲林縣警察局臺西分局報告臺灣雲林地方法院檢察署檢
    察官偵查起訴。
    理  由
一、按除被告所犯為死刑、無期徒刑、最輕本刑為三年以上有期
    徒刑之罪或高等法院管轄第一審案件者外，於前條第一項程
    序進行中，被告先就被訴事實為有罪之陳述時，審判長得告
    知被告簡式審判程序之旨，並聽取當事人、代理人、辯護人
    及輔佐人之意見後，裁定進行簡式審判程序，刑事訴訟法第
    273 條之1 條第1 項定有明文。本件被告所犯係死刑、無期
    徒刑、最輕本刑為三年以上有期徒刑以外之罪，其於準備程
    序中就被訴事實為有罪之陳述，且經審判長告知被告簡式審
    判程序之旨，並聽取檢察官及被告之意見後，本院裁定進行
    簡式審判程序，是本案之證據調查，依刑事訴訟法第273 條
    之2 、同法第159 條第2 項之規定，不適用傳聞法則有關限
    制證據能力之相關規定，合先敘明。
二、上揭犯罪事實，業據被告坦承不諱，且被告為警查獲後所採
    集之尿液，經送鑑驗結果，確呈嗎啡、甲基安非他命及安非
    他命陽性反應等情，有雲林縣警察局臺西分局委託檢驗尿液
    代號與真實姓名對照認證單、詮昕科技股份有限公司濫用藥
    物尿液檢驗報告各1 紙在卷足憑，足以佐證被告上開任意性
    之之自白與事實相符，堪予採信。另按因施用毒品案件而曾
    受觀察、勒戒或強制戒治執行完畢釋放後，5 年以內再犯毒
    品危害防制條例第10條之施用毒品罪行者，應依法追訴，此
    觀毒品危害防制條例第23條第2 項規定甚明。而被告有如上
    揭犯罪事實所載執行強制戒治之情形，亦有臺灣高等法院被
    告前案紀錄表1 份在卷可稽，其於受強制戒治執行完畢釋放
    後，5 年內再犯本件毒品危害防制條例第10條之罪，自應依
    法逕予追訴、處罰。是被告上揭犯行，事證明確，應予論罪
    科刑。
三、論罪科刑之理由：
(一)、核被告所為，係犯毒品危害防制條例第10條第1 項之施用第
    一級毒品罪及同條第2 項之施用第二級毒品罪。
(二)、被告持有第一、二級毒品之低度行為，為其施用第一、二級
    毒品之高度行為所吸收，不另論罪。又被告以單一施用行為
    ，而觸犯2 個不同罪名，為想像競合犯，依刑法第55條規定
    從一重之施用第一級毒品罪處斷。
(三)、被告前有如犯罪事實欄所示之犯罪及科刑執行紀錄，有臺灣
    高等法院被告前案紀錄表1 份附卷可參，被告受有期徒刑之
    執行完畢，5 年以內故意再犯有期徒刑以上之罪，為累犯，
    依刑法第47條第1 項規定加重其刑。
(四)、爰審酌被告有如犯罪事實欄所示施用毒品而經觀察、勒戒、
    強制戒治之執行紀錄，有上開前案紀錄表可參，詎其猶未悛
    悔警惕，再犯本案施用毒品罪，顯未因前所受之觀察、勒戒
    、強制戒治之執行而決心改過，矯正其行，自制力顯然不佳
    ，且被告施用毒品不但足以導致精神障礙、性格異常，甚至
    造成生命危險，戕害個人身心健康，對社會治安可能之危害
    程度非輕，並兼衡被告犯罪後已坦承犯行，態度尚佳等一切
    情狀，量處如主文所示之刑。
據上論斷，依刑事訴訟法第273 條之1 第1 項、第299 條第1 項
前段，毒品危害防制條例第10條第1 項、第2 項，刑法第11條前
段、第55條、第47條第1 項，判決如主文。
本案經檢察官陳祥薇到庭執行職務。
中    華    民    國   100    年    12    月    19    日
                  刑事第二庭  法  官  張文俊
以上正本證明與原本無異。
如不服本判決，應於收受送達後10日內，向本院提出上訴書狀，
並應敘述具體理由；其未敘述上訴理由者，應於上訴期間屆滿後
20日內，向本院補提理由書（均須按他造當事人之人數附繕本）
，「切勿逕送上級法院」。
                              書記官  金雅芳
中    華    民    國   100    年    12    月    19    日
附錄本案論罪科刑法條全文：
毒品危害防制條例第10條第1項、第2項
施用第一級毒品者，處6 月以上5 年以下有期徒刑。
施用第二級毒品者，處3 年以下有期徒刑。